臺灣高等法院高雄分院刑事判決　　　　 96年度上易字第195號
上　訴　人　臺灣高雄地方法院檢察署檢察官
被　　　告　甲○○
選任辯護人　王叡齡律師
　　　　　　陳建誌律師
上列上訴人因被告賭博案件，不服臺灣高雄地方法院95年度易字
第2027號中華民國95年12月29日第一審判決（聲請簡易判決處刑
案號：臺灣高雄地方法院檢察署95年度偵字第8817號），提起上
訴，本院判決如下：
    主  文
上訴駁回。
    理  由
壹、證據能力部分：
一、按被告以外之人於偵查中向檢察官所為陳述，除顯有不可信
    之情況者外，得為證據；刑事訴訟法第159 條之1 第2 項定
    有明文。查本件證人陳冠宏、李俊中、洪東星、蔡明宏於檢
    察官偵查中具結後證述，並無證據顯示檢察官在偵查時有不
    法取供之情形，亦查無證據顯示上開證述有顯不可信之情況
    ，依上開說明，渠等於偵查中之證言具有證據能力。
二、又被告以外之人於審判外之陳述，雖不符刑事訴訟法第159
    條之1 至之4 等4 條之規定，而經當事人於審判程序同意作
    為證據，法院審酌該言詞陳述或書面陳述作成時之情況，認
    為適當者，亦得為證據；刑事訴訟法第159 條之5 第1 項定
    有明文。立法意旨在於傳聞證據未經當事人之反對詰問予以
    核實，乃排斥其證據能力。惟當事人如放棄對原供述人之反
    對詰問權，於審判程序表示同意該等傳聞證據可作為證據，
    此時，法院除認該傳聞證據欠缺適當性外，自可承認其證據
    能力。查證人陳冠宏、洪東星、蔡明宏、李俊中於警詢時之
    證述，雖不符刑事訴訟法第159 條之1 至之4 等傳聞例外之
    情形，惟經檢察官及被告於原審及本院審理時表示同意作為
    證據使用，且經本院審酌渠等於警詢之證述，亦無何非法取
    供等情形，均認為以之作為本案之證據亦屬適當，依法均具
    有證據能力。
貳、實體部分：
一、公訴意旨略以：被告甲○○（下稱被告）於民國95年3 月20
    日19時許，意圖營利，提供高雄市苓雅區○○○路148 之76
    號NEWS泡沫總茶店之公眾得出入場所為賭博處所，於該處提
    供撲克牌、象棋、籌碼等賭具聚眾賭博，適有洪東星、陳冠
    宏於上述時地以玩大老二撲克牌遊戲方式賭博財物，為警當
    場查獲，並扣得賭具撲克牌74付、象棋6 付、籌碼1 盒及賭
    資新台幣（下同）22,100元。因認被告涉有刑法第268 條意
    圖營利供給賭博場所及聚眾賭博罪嫌，並以證人即賭客洪東
    星、陳冠宏，證人即旁觀之蔡明宏、李俊中於警、偵訊之供
    證及扣案物品為其論據。
二、按犯罪事實應依證據認定之，無證據不得認定犯罪事實；不
    能證明被告犯罪者，應諭知無罪之判決；刑事訴訟法第154
    條第2 項、第301 條第1 項分別定有明文。認定犯罪事實所
    憑之證據雖不以直接證據為限，間接證據亦包括在內，然而
    無論直接證據或間接證擺據，其為訴訟上之證明，須於通常
    一般之人均不致有所懷疑，而得確信其為真實之程度者，始
    得據為有罪之認定，倘其證明尚未達到此一程度，而有合理
    之懷疑存在而無從使事實審法院得有罪之確信時，即應由法
    院為諭知被告無罪之判決（最高法院76年台上字第4986號判
    例參照）。
三、訊據被告否認有賭博犯行，辯稱：店內祇賣簡餐及飲料，有
    告知客人不得在內賭博，也有懸掛相關禁止標語，因店內空
    間甚大，服務人員未必即時發現客人賭博，如有發現也會加
    以制止等語。經查：
  (一)證人洪東星、陳冠宏、蔡明宏、李俊中於警詢及偵查雖證稱
    洪東星、陳冠宏有於上述時地賭博財物，惟亦稱：是相約在
    該處吃飯，順便玩玩撲克牌，被告雖有應客人需求而提供撲
    克牌，但並未抽頭營利，平常也很少看到有其他客人在該店
    賭博金錢等語（警卷第6 、9 、12、13、15、16頁；偵查卷
    第8 、15頁）；則依證人所述情節，尚難認定被告確有知悉
    或同意顧客在其店內賭博。況依證人蔡明宏於原審證稱：「
    當天在現場都沒有看到被告」（原審易字卷第33頁），及證
    人李俊中所稱：「洪東星、陳冠宏在店內賭博時，店內服務
    生有前來制止，我們看到服務生靠過來時，就會暫時不玩，
    店內也有禁止賭博的標示，當天我沒有注意到其他桌客人是
    否也在把玩撲克牌」等語（原審易字卷第30、31頁）；核與
    被告所辯相符。
  (二)至於警方雖於店內查獲撲克牌74付、象棋6 付、籌碼1 盒及
    現金22,100元，然其中除撲克牌2 付、現金22,100元分別係
    洪東星、陳冠宏賭博所用及所得之物，已據洪東星、陳冠宏
    、蔡明宏、李俊中證述明確外；其餘物品乃係警方另於店內
    置物櫃中查獲，均非當場使用，此為警方於移送書所載明之
    事實，故單憑於被告店內置物櫃有查獲上述之物，尚無從遽
    以推論被告知悉、同意或容任洪東星、陳冠宏在其店內賭博
    財物，而有供給賭博場所或聚眾賭博之行為。
四、綜上所述，公訴人所引之證據，既未達通常一般人均不致於
    有所懷疑，得以確信被告確有供給賭博場所及聚眾賭博之行
    為，亦即仍有合理懷疑存在，當無從形成被告有罪之確信。
    復查無其他證據，足認被告有刑法第268 條意圖營利供給賭
    博場所及聚眾賭博之犯行。原審因而以不能證明被告犯罪，
    而為被告無罪之諭知，核無違誤。檢察官上訴意旨，猶執前
    詞，指摘原判決不當，為無理由，應予駁回。
據上論斷，應依刑事訴訟法第368 條，判決如主文。
本案經檢察官蔡國禎到庭執行職務。
中　　華　　民　　國　　96　　年　　5 　　月　　7 　　日
                  刑事第五庭    審判長法  官  曾永宗
                                      法  官  任森銓
                                      法  官  王伯文
以上正本證明與原本無異。
本判決不得上訴。
中　　華　　民　　國　　96　　年　　5 　　月　　7 　　日
　　　　　　　　　　　　　　　　　　　書記官  黎  珍
